臺灣橋頭地方法院橋頭簡易庭裁定
                                     111年度橋秩字第46號
移送機關    高雄市政府警察局岡山分局
被移送人    陳淑霞


上列被移送人因違反社會秩序維護法案件，經移送機關於中華民
國111年11月15日以高市警岡分偵字第11174567200號移送書移送
審理，本院裁定如下：
    主  文
陳淑霞無正當理由攜帶具有殺傷力之器械，處罰鍰新臺幣參仟元
。
扣案折疊刀壹把沒入。
    事實及理由
一、被移送人於下列時、地有違反社會秩序維護法之行為：
   （一）時間：民國111年11月4日上午9時30分許。
   （二）地點：高雄市○○區○○路000 號臺灣橋頭地方法院西側
         門。
   （三）行為：被移送人無正當理由攜帶具有殺傷力之折疊刀1
         把，當場為臺灣橋頭地方法院法警對其進行安全檢查
         時查獲。
二、按無正當理由攜帶具有殺傷力之器械、化學製劑或其他危險
    物品者，處3日以下拘留或新臺幣3萬元以下罰鍰，社會秩序
    維護法第63條第1項第1款定有明文。前揭條款之構成要件，
    須行為人無正當理由客觀上攜帶具有殺傷力之器械、或化學
    製劑或其他危險物品之行為，致有危害於行為人攜帶所處時
    空之安全情形而言。故判定行為人有無違反上開條文規定之
    行為，須審酌行為人該攜帶行為是否無正當理由，再衡量行
    為人攜帶該類器械行為所處時空，是否產生安全上危害，亦
    即應就行為人客觀上之攜帶行為，依其攜帶行為之目的，考
    量攜帶當時言詞舉動、時間、地點、身分等因素，據以認定
    是否已構成本條款之非行。
三、被移送人於上開時、地攜帶扣案之摺疊刀1 把乙情，業據被
    移送人於警詢時坦承不諱，並有高雄市政府警察局岡山分局
    扣押筆錄、扣押物品目錄表各1 份及扣案摺疊刀照片1 張在
    卷可稽，被移送人前開非行堪以認定。被移送人雖於警詢時
    辯稱：折疊刀是防身用途，忘記拿出來等語，然上揭折疊刀
    係金屬材質、質地堅硬銳利，有卷內照片1 張可佐，如持之
    朝人揮砍，適足以傷人性命，核屬具殺傷力之器械，又本件
    查獲地點乃不特定人得以出入之場所，被移送人隨身攜帶扣
    案刀具，若持之示人，顯將對往來公眾產生恫嚇效果並有危
    害社會安全之虞，尚難認被移送人所辯屬正當理由，洵不足
    採。
四、核被送移人所為，係違反社會秩序維護法第63條第1 項第1
    款攜帶具有殺傷力之器械之非行。爰審酌被移送人違反之手
    段、違反義務之程度以及上開非行所生之危害，量處如主文
    第1 項所示之處罰，以資懲儆。另扣案之折疊刀1 把，係供
    被移送人違反本法行為所用之物，且為被移送人所有，業據
    被移送人供承在卷，爰依社會秩序維護法第22條第3 項規定
    宣告沒入。
五、依社會秩序維護法第46條、第63條第1 項第1 款、第22條第
    3 項，裁定如主文。
中　　華　　民　　國　　111 　年　　11　　月　　28　　日
                  橋頭簡易庭  法      官 張立亭 
以上正本係照原本作成。
如不服本裁定，得於裁定書送達之翌日起5日內，以書狀敘述理
由，向本庭提出抗告。
中　　華　　民　　國　　111 　年　　11　　月　　28　　日
                              書  記  官 許雅瑩